【裁判字號】    97,交聲,151
【裁判日期】    970829
【裁判案由】    違反道路交通管理處罰條例聲明異議
【裁判全文】
台灣花蓮地方法院交通事件裁定     97年度交聲字第151號
原處分機關  交通部公路總局臺北區監理所花蓮監理站
異  議  人  甲○○
即受處分人
上列異議人即受處分人因違反道路交通管理處罰條例案件，對於
交通部公路總局臺北區監理所花蓮監理站民國97年5月8日花監違
字第裁44-P00000000號裁決聲明異議（原舉發案號：花警交字第
P00000000號舉發違反道路交通管理事件通知單），本院裁定如
下：
    主  文
原處分撤銷。
甲○○不罰。
    理  由
一、原處分意旨略以：異議人即受處分人甲○○（下稱異議人）
    於民國97年2月19日1時40分，駕駛車號XE-370號營業大貨車
    ，行經台9線豐正路口，因闖紅燈（ 南往北直行），為警當
    場攔停，依道路交通管理處罰條例第53條第 1項舉發，並依
    道路交通管理處罰條例第53條第 1項之規定，裁處罰鍰新台
    幣3,600元 等語。異議人則以伊駕車經過該違規單所述時、
    地，該路口號誌為閃黃燈，且該處號誌於晚間10時以後到翌
    日凌晨 6時之前，均為閃黃燈，並無紅綠燈之設計為由，不
    服原處分，聲明異議，請求撤銷原處分等語。
二、按汽車駕駛人，行經有燈光號誌管制之交岔路口闖紅燈者，
    處新台幣1,800元以上5,400元以下罰鍰，道路交通管理處罰
    條例第53條第 1項定有明文；復交通法庭認為聲明異議有理
    由或聲明異議雖無理由而原處分不當或違法者，應以裁定將
    原處分經聲明異議部分撤銷，並自為裁定，於道路交通案件
    處理辦法第20條前段定有明文。
三、經查：證人即花蓮縣警察局交通隊警員連榮發到院證稱：該
    台 9線豐正路口的紅綠燈是由花蓮縣警察局設定，從晚上10
    點到早上 6點之間只有閃黃燈，並沒有紅綠燈，不可能開出
    闖紅燈的罰單等語，並有異議人庭呈之現場燈號照片 8紙可
    參，堪信為真實，足認花蓮縣警察局吉安分局 97年3月24日
    、4月18日吉警交字第 0975000172號函、0975000214號函所
    載：「趙君駕駛營業大貨車，於97年2月19日1時40分許...
    路口號誌業已轉換為紅燈狀態，該車並未停車等候，逕自闖
    紅燈通過路口，為執勤員警當場目睹發現後予以攔停舉發，
    交通違規屬實」、「次查舉發違規路口設有圓型之三色燈號
    進行路權指示，當時燈號運作均正常，依違反道路交通管理
    處罰條例第53條告發闖紅燈無誤」云云，根本與事實不符，
    警方於未設紅綠燈管制時段，認定異議人闖紅燈，並開立罰
    單，已屬違法行為，嗣花蓮縣警察局亦未據查證，再次以公
    函確認，該時段「有三色燈號進行路權指示」，更為不當，
    應予敘明。
四、綜上，異議人主張其並未闖紅燈，堪以採信，原處分機關未
    予詳查，遽予裁罰，尚有未洽，自應予撤銷，另諭知異議人
    不罰。
據上論斷，應依道路交通案件處理辦法第20條前段，裁定如主文
中    華    民    國    97    年    8     月    29    日
                  交通法庭    法  官  蕭一弘
上列正本證明與原本無異。
如對本裁定不服，應於送達後5日內，向本院提出抗告狀（應抄
附繕本）。
中    華    民    國    97    年    9     月    1     日
                              書記官


司法院資訊處製作；財團法人民間司法改革基金會備份。
